臺灣板橋地方法院刑事判決　　　　　　　　　　　　　　九十年度訴字第三五八號
　　公　訴　人　臺灣板橋地方法院檢察署檢察官
　　被　　　告　丁○○
右列被告因違反槍砲彈藥刀械管制條例案件，經檢察官提起公訴（八十九年度偵緝字
第一０六九號），本院判決如左：
    主  文
丁○○無罪。
    理  由
一、公訴意旨略以：被告丁○○於不詳之年月起至民國八十九年一月二十三日八時二
    十分許（詳細時間無從認定），持有具殺傷力之土造掌心雷手槍一把，並藏於臺
    北縣板橋市○○路○段三十七巷二六四號四樓住處之頂樓鐵皮屋中之沙發下，於
    八十九年一月二十三日八時二十分許，在上開地點為警查獲。並扣得土造掌心雷
    手槍一把。案經台北縣警察局板橋分局報告偵辦，因認被告丁○○涉犯槍砲彈藥
    刀械管制條例第十一條第四項之持有槍砲罪嫌等語。
二、按犯罪事實應依證據認定之，無證據不得推定其犯罪事實；又不能證明被告犯罪
    者，應諭知無罪之判決，刑事訴訟法第一百五十四條、第三百零一條第一項分別
    定有明文。而認定不利於被告之事實，須依積極證據，苟積極證據不足為不利於
    被告事實之認定時，即應為有利於被告之認定，更不必有何有利之證據。而認定
    犯罪事實所憑之證據，雖不以直接證據為限，間接證據亦包括在內，然而無論直
    接或間接證據，其為訴訟上之證明，須於通常一般之人均不致有所懷疑，而得確
    信其為真實之程度者，始得據為有罪之認定，倘其證明尚未達到此一程度，而有
    合理之懷疑之存在時，即應為被告有利之推定，仍不能遽為被告有罪之判斷，此
    亦為刑事訴訟法第一百五十四條，犯罪事實應依證據認定之證據裁判原則，及因
    保障被告人權，無罪推定原則之所在。
三、訊據被告丁○○堅決否認有右揭犯行，辯稱：該手槍不是我的，警察查獲當時我
    不在場。乙○○晚上二、三點打行動電話給我，說要還我錢，我跟他說改天再還
    我，他說他已經在我公司板橋大觀路樓下，辛○○說他有開門讓乙○○進來，掌
    心雷手槍我不知道何人的，在沙發下找到也不合乎常理。乙○○來我家之後才冒
    出來，槍可能是乙○○帶來的。我聽高褚全說他朋友庚○○也被乙○○栽贓一支
    手槍，搜索的警員也是己○○等語。經查：
（一）本件查獲經過係由台北縣政府警察局板橋分局刑事組小隊長丙○○、偵查員己○○、葉俊宏及彭維君等人於八十九年一月二十三日八時二十分許，經屋主辛○○陪同進入台北縣板橋市○○路○段三十七巷二六四號五樓臨檢，在被告丁○○經營之「資祐精密科技企業社」公司所在地（四樓）之頂樓加蓋鐵皮屋住
      處（五樓），沙發下查獲土造掌心雷手槍一把，有臨檢記錄表一紙及丁○○之
      名片一張附卷可稽。又扣案之掌心雷手槍一支，經送鑑驗結果，認係仿德林吉
      雙管手槍製造之金屬玩具槍貫通槍管改造而成之改造手槍，機械性能良好，認
      具殺傷力，亦有內政部警政署刑事警察局鑑驗通知書一紙在卷可憑。再查，警
      員於進入上址時僅有少年辛○○、楊智斐在場，成年人戊○○、黃守緯、黃炫
      渟、甲○○嗣後才到達現場，被告丁○○並不在場等情，亦據同案少年辛○○
      、楊智斐、及同案被告戊○○、黃守緯、黃炫渟、甲○○等四人（已為不起訴
      處分）於警訊及檢察官訊問時供述在卷（八十九年一月二十三日筆錄）。又少
      年楊智斐於警訊中供稱：不知道改造掌心雷手槍是誰的等語。少年辛○○於警
      訊中雖供稱掌心雷手槍為屋主丁○○所有等語；然證人辛○○於本院調查時證
      稱：當時警察問我手槍是誰的，我說我不知道，警察說不知道就是你們的，所
      以，我才說是丁○○的，因為那時警察來指名要找丁○○。當天乙○○有進來
      與我一起吸食安非他命，進來大概十至十五分鐘，我開門讓他離開，我要關門
      時警察就進來，乙○○就跑掉等語（本院九十年六月二十日筆錄），是證人辛○○於警訊中供述掌心雷手槍為丁○○所有云云，顯係證人辛○○非在其自由
      意識下所為之臆測之詞，尚難以少年辛○○於警訊中之供述遽認為被告丁○○
      犯罪之積極證據。再同案被告黃守緯、甲○○、戊○○於警訊中供稱：（問：
      警方於現場所查獲之毒品、槍械及改造工具是何人所有？）是丁○○所有等語
      ，黃炫渟於警訊中供稱：（問：警方於現場所查獲之毒品、槍械及改造工具是
      何人所有？）我不知道等語。然黃守緯、黃炫渟、甲○○、戊○○四人乃嗣後
      至上址欲交還鑰匙、安全帽給被告丁○○，警員進入之時並不在場，且黃守緯
      、甲○○、戊○○三人之筆錄內容並未詳載如何認定掌心雷手槍是丁○○所有
      之依據，則黃守緯、甲○○、戊○○三人如何知道扣案之掌心雷手槍為被告丁○○所有，是黃守緯、甲○○、戊○○三人於警訊中供述查獲之槍械是丁○○
      所有云云，是否可信，亦非無合理懷疑之處。
（二）證人楊智斐於本院調查時證稱：我從頭到尾都有看警察搜索情形，警察從沙發
      下找到一支槍，我不知道那支槍是何人的，也沒有看過那支槍。平常都是我、
      辛○○、丁○○三人住那邊。有一個男的在我們被抓之前有來過又離開，不到
      一個小時又打電話過來，來了之後表現很急的樣子，在放沙發的房間走來走去
      ，一直說要走，不到十分鐘辛○○幫他開門，後來警察就來了，那個人外號叫
      「阿俊」。我跟警察講我不知道槍是什麼人的，警察說如果我不說實話要把槍
      寫給辛○○，我告訴警察我真的不知道，警察就問我屋主是誰，我說是丁○○
      等語（九十年七月十三日筆錄）。又證人乙○○於本院調查時在台灣台北監獄
      台北分監警員彭維君借訊時供稱：我當日沒有去過查獲現場，與丁○○僅見過
      一次面，而見面地點是在他家樓下等語（九十年五月二十八日筆錄），然證人
      乙○○於本院調查時改證稱：我去丁○○家，要還錢給丁○○，在那邊吸安非
      他命，吸完我就走了，沒有遇到警察，在那邊待了一、二十分鐘。我沒有看過
      掌心雷手槍，也不是我放在丁○○家，不知道掌心雷手槍那裡來的等語（本院
      九十年七月四日筆錄），是證人乙○○於警員借訊時供述並未去過查獲現場，
      與同案少年辛○○、楊智斐上開供述乙○○進來約十至十五分鐘，吸完安非他
      命就離開等語，及其於本院調查時證述在丁○○家吸完安非他命就走了等語，
      顯有前後不一致，故意隱瞞其於上揭時地曾去過丁○○住處之情。
（三）再證人乙○○於本院調查時證稱：（問：是否認識警員己○○？）我認識他，
      因為我被他抓過。（掌心雷手槍、改造手槍那裡來？）是己○○給我，叫我放
      的。（問：如何認識己○○？）我是八十八年六月退伍，我在當兵前在南雅夜
      市工作賣手機，我老闆認識己○○，我老闆叫小胡，通訊行名字忘記了，老闆
      名字也忘記了，當兵前我就見過己○○，退伍後回來才認識己○○，我八十八
      年、八十九年時被吸毒的人欺負，有一次有一個一起吸毒的人帶刀來找我，發
      生口角要打我，我就打到板橋分局00000000找己○○，己○○跟他同
      事二人就趕過來，己○○跟他同事把那個人壓在地上後，在那個人的機車裡面
      有找到刀子，還有另外一次八十八年年底或是八十九年年初在我被勒戒之前一
      、二個月某一天下午五、六點時，在板橋介壽公園騎機車未戴安全帽，被後埔
      派出所巡邏機車警員攔下，要開罰單處罰未戴安全帽，我就打電話給己○○，
      後來他們看我走路怪怪的，就要搜我身體，叫我掛掉電話，後來就查到我持有
      毒品安非他命一小包，他們呼叫巡邏車，巡邏車還沒有來之前我又打電話給己○○，己○○剛好認識，巡邏車還沒有到派出所己○○在派出所前等他們，我
      還沒有進入派出所，他們就放我走了，己○○跟巡邏警員進入派出所，巡邏警
      員名字我不知道。（除此之外有無與己○○見面？）有時我還會跟己○○碰面
      ，有一次己○○問我有沒有人吵架或欺負我，如果有告訴他，他會拿手槍給我
      ，我再去放在對方住處。（問：槍支來源何人提供？）八十九年一月份我去丁○○住處某日晚上十一、二點，己○○打我行動電話0000000000約
      我出來，我跟己○○在板橋南雅夜市附近見面，他告訴我說上次請你幫忙的事
      如何，我告訴他有，因為我去過丁○○住處，丁○○說他有在幫人家改槍，有
      三、四個警員與我一起去丁○○住處，其他警員也有看到己○○拿掌心雷手槍
      給我，警員在樓下等，我自己進去丁○○住處，我進去時先跟丁○○的小弟聊
      天，後來我說要上廁所，我把掌心雷手槍放在沙發椅下，我上完廁所再與一個
      叫阿德的吸安非他命後就離開。（問：庚○○的部分？）有一天下午二點時是
      己○○打行動電話給我，問我人在那裡，答應他的事如何，己○○叫我過去板
      橋華興街地下道附近一家服飾店裡面泡茶，我過去之後己○○就把手槍二支拿
      給我。因為我跟庚○○的一個朋友為了打彈珠台的事不愉快，我想去庚○○住
      處，他朋友也應該在那裡，結果去庚○○住處發現他朋友沒有在那裡，我想既
      然來了就把二把手槍藏在木板床下，我又在那裡吸安非他命後就離開了，去庚○○那裡時己○○在我放槍之前一周有先跟我去看地方過一次，泡茶之後己○○叫我今天一定要辦好，我下午五、六點就去找庚○○，泡茶後我自己一個人
      去，這次己○○沒有跟我一起去。（問：證人本件丙○○是否知情？）這我就
      不清楚，我只有認識己○○，己○○交給我掌心雷手槍時，丙○○不是在場的
      三、四個看到的警員之一，從頭到尾什麼事我都是跟己○○接洽等語（本院九
      十年八月二十三日筆錄）。
（四）又證人乙○○於本院調查時復再證述：（問：上次證述栽贓丁○○、庚○○手
      槍證言是否屬實，是否栽贓其他案件？）上次開庭所述內容實在，是板橋分局
      偵查員己○○叫我去栽贓丁○○、庚○○手槍，沒有栽贓其他案件。（問：為
      何要挑選丁○○、庚○○他們二人栽贓？）因為那時只有跟他們有一起吸食毒
      品，我沒有向他們二人買過毒品，也沒有賣給他們二人毒品。（問：己○○於
      何時何地交付手槍給你？）第一次在丁○○被抓當天晚上十一點多，在丁○○
      住處樓下，己○○交掌心雷手槍一支給我，沒有子彈，當時有己○○及另外一
      人在場，另外一人不知是否是警察，因為他們都穿便服，是己○○交槍給我，
      之後我就上去丁○○住處，我上去十五分鐘之後我要離開，在門口有遇到警員
      抓我後衣領我掙脫，就一直跑掉，有一個警員追我，追我的警員是後來才來的
      警員，這警員也是穿便服，警員抓我是要演戲給辛○○他們看，我離開之後有
      打電話給己○○，告訴他掌心雷手槍放在沙發椅的下面，當時己○○的行動電
      話0000000000，我不知道有沒有改。（問：偵查卷第三十二、三十
      三、三十四頁是否栽贓的槍支？）是照片上的掌心雷手槍，己○○交給我掌心
      雷手槍時，沒有用東西包著。（問：己○○第二次何時何地交手槍給你？）在
      庚○○案發當天前二、三小時，在板橋市○○街一家服飾店，就是我這次通緝
      被抓到的地方，服飾店改成通訊行，當時我去通訊行找我的朋友阿憲，阿憲也
      被己○○抓過，抓我的人是板橋分局另外一個小組，我是竊盜案件通緝被抓到
      ，是八十九年十二月六日就在華興街那裡被抓到，要執行一年二月，本來九月
      要假釋，查出我有另案不能報假釋。當天己○○打電話叫我過去，在場的還有
      另外一個己○○的朋友，當時只有己○○跟我講栽贓的事，己○○從手皮包裡
      面拿二支手槍給我，我一支手槍放在口袋，另外一支手槍插在腰帶，有一支手
      槍有斷掉過用快膠黏著，不能拉板機，如果拉板機槍管前半部會與板機連著，
      後半部會與槍把連著，己○○吩咐我要小心，我離開服飾店之後就跟庚○○聯
      絡，庚○○就跟他朋友開車來載我，就去庚○○家吸安非他命，房間內沒有吸
      管，庚○○就去客廳拿，庚○○的朋友在用棉花棒擦吸毒的工具，我趁他朋友
      不注意時把二支手槍放在木板床下，手槍有一支是黑色，一支是銀色，好像是
      銀色有斷掉過，放完之後我就離開，我離開一段時間之後打電話給己○○，也
      是用000000000號行動電話，告訴己○○槍放好，放在那裡，我都是
      用我的行動電話0000000000號與己○○聯絡。（問：八十九年二月
      之後是否有與己○○聯絡？）栽贓之後我沒有與己○○聯絡，直到有一天己○○打電話給我，說我已經被通緝，叫我自己去找他，他就有分數，我請他給我
      一天時間，把檳榔攤的事情處理後，隔天跟他約，約在板橋華興街那家服飾店
      ，八十九年四月十八日他騎機車載我回板橋分局就送勒戒，我到五月十八日才
      出所，之後就沒有再跟己○○聯絡，我也不敢再跟己○○聯絡。（問：知否栽
      贓他人手槍處誣告之刑？（提示槍砲條例第十七條、第十八條並告以要旨）我
      現在知道。我今日所述的話都實在，不會要故意要誣告己○○，與己○○沒有
      怨隙，不會害他，事實就是事實。（問：有無其他意見？）我想自首，但是不
      會寫狀紙，寫的狀紙其他人會看到，主管也會看到，我希望能向法院自首。（
      問：八十九偵三六六七號偵查卷影本第六三、六四、六五頁是否這二支手槍？
      ）是這二支手槍。照片上的人就是庚○○，我就是把二支手槍放在木板床下面
      。（問：證人己○○是否有去監獄探視你？）己○○二次來監獄借訊我，先庚○○案件借訊一次，之後丁○○案件又借訊一次，其餘沒有等語（本院九十年
      八月三十日筆錄）。（前次供稱栽贓丁○○、庚○○之事，是否實在？）實在
      ，我確實有去栽贓手槍二次，板橋調查站有通知我去問過二次。是己○○叫我
      去的等語（本院九十一年三月二十日筆錄）。
（五）末查，本院依職權調閱本院八十九年度訴字第一二九九號庚○○違反槍砲彈藥
      刀械管制條例案卷，查獲之警員亦為丙○○、己○○、葉俊宏及彭維君等人，
      在房間床下起獲點二二土造手槍二支，經送鑑定結果，一支有殺傷力，一支不
      具殺傷力，亦有內政部警政署刑事警察局八十九年二月十八日出具之鑑驗通知
      書一紙在卷可憑。而該案被告庚○○於警訊、檢察官訊問時亦供稱：不知點二
      二改造手槍為何人所有，我朋友乙○○他是線民，是他報警及他置放的，乙○○查獲當日下午二、三點至我處等語，證人乙○○於該案調查時陳稱：不認識
      庚○○，也沒有到過板橋市○○街（指庚○○住處）等語，證人乙○○於該案
      調查時之陳述，顯亦有意隱瞞其曾於查獲當日到過庚○○住處之情。綜合前面
      乙○○之證述，乙○○於查獲被告丁○○、庚○○違反槍砲彈藥刀械管制條例
      案件之前幾個小時內均曾至被告丁○○、庚○○住處，且乙○○對本件查獲掌
      心雷手槍之位置在沙發下，另案查獲二支改造之手槍之位置在床下，知之甚明
      ，甚至對另案查獲之手槍數量二支，一支為黑色、一支為銀色，其中一支有斷
      掉過等情，均能清楚描述，參以經本院告知乙○○相關之槍砲彈藥刀械管制條
      例第十七條之規定栽贓、誣陷或捏造證據誣告他人犯本條例之罪者，處以其所
      誣告之罪或七年以下有期徒刑，乙○○仍供述上述栽贓被告丁○○掌心雷手槍
      之事屬實，依常理而言，證人乙○○應無故陷己於違反槍砲彈藥刀械管制條例
      之重罪，而為有利於被告丁○○之證述之理，是證人乙○○前面之證述，應非
      無稽。
四、綜上所述，本件雖經上開查獲警員在被告丁○○住處查獲掌心雷手槍一支，惟被
    告辯稱伊係遭人栽贓陷害之情，亦非完全無據。又本件上開查獲警員涉犯栽贓罪
    嫌，亦經本院函請公訴人處理中，是按首揭說明，本件被告丁○○被訴之犯罪事
    實，經公訴人之舉證及本院調查證據之結果，尚難確信為真實，而仍有合理懷疑
    之存在，自應為被告有利之無罪推定，從而本件尚不能證明被告犯罪，自應為其
    無罪之諭知。
據上論斷，應依刑事訴訟支第三百零一條第一項，判決如主文。
本案經檢察官許景森到庭執行職務
中      華      民      國    九十一    年      六      月      七      日
                                  臺灣板橋地方支院刑事第二庭
                                      法    官   楊  晉  佳
右正本證明與原本無異。
如不服本判決，應於判決送達後十日內，向本院提出上訴狀。
                                      書 記 官   黃  介  南
中      華      民      國    九十一    年      六      月     二十一   日
